## Anne Walch

Développeuse web et web mobile en alternance



**INFORMATIONS PERSONNELLES** 

(+33) 6 58 81 47 12 anne.walch@yahoo.fr 31300, Toulouse

linkedin.com/in/anne-walch github.com/Nenawa

Informatique

langages et frameworks : HTML5 , CSS3 , Bootstrap, JavaScript, PHP7, MySQL

CMS: wordPress

logiciels : Word – Excel Photoshop – Lightroom

**AUTO-FORMATION** 

Git – GitHub Sass, Less, PhpBB, SEO

LANGUES

Anglais : avancé, B2 Espagnol : intermédiaire Mon parcours est atypique, certes, mais il est le reflet de ma créativité et de ma capacité d'apprentissage et d'adaptation à de nouvelles situations. Après 3 ans à mon compte dans la photographie, je me tourne naturellement vers les métiers du web, domaine dans lequel j'aimerais m'investir à long terme. Cette année de formation m'a confirmé avoir la curiosité, l'appétence et le potentiel nécessaire à devenir un atout, formation que j'aimerais poursuivre en alternance.

## **FORMATIONS**

11/2019 à 09/2020

(formation interrompue)

Conceptrice développeuse d'application web et web mobile AP Formation, Toulouse

langages et frameworks étudiés :

HTML5, CSS3, Bootstrap, WordPress, JavaScript, PHP7, MySQL

10/2018 à 11/2018

Formation multimédia AP Formation, Toulouse

Photoshop - Illustrator – Indesign (70h) HTML5 - CSS3 – Wordpress (70h)

09/2014 à 07/2015

Bac pro photographie CNED

09/1999 à 09/2002

Bac +4 en sciences de gestion, management des entreprises IUP Management, Saint Etienne

Mention assez bien

## **EXPÉRIENCES PROFESSIONNELLES**

06/2015 à 11/2017

Mon Oeil, Toulouse

Photographe Freelance

2006 - 2013

Agriculture biologique, Sud de la France (saisons été)

Responsable boutique, Tignes (saisons hiver)

10/1999 à 10/2005

Addiplast, Saint Pal de Mons

Responsable achats

- Achats de matières premières et gestion de stocks
- Accompagnement du projet de mise en place de la traçabilité
- Assistanat administratif et comptable

## **COMPÉTENCES**

Maîtrise de toutes les étapes du développement d'un site ou d'une application web.

Créativité et prise d'initiative : création d'un forum dédié à des copropriétaires

Adaptabilité à divers univers/métiers Autonomie, concentration et détermination

Curiosité, envie d'apprendre en général, aime résoudre les problèmes